臺灣高雄地方法院民事判決　　　　　　　　　　　 九十三年度訴字第二○○二號
　　原　　　告　甲○○
　　被　　　告　乙○○
當事人間請求清償借款事件，本院於民國九十三年十一月二十五日言詞辯論終結，判
決如下：
    主      文
被告應給付原告新台幣柒拾萬元，及其中新台幣貳拾萬元自民國八十四年四月二十八
日起、另新台幣貳拾萬元自民國八十四年八月七日起、餘新台幣拾萬元自民國八十
四年五月三十一日起，均至清償日止，均按週年利率百分之五計算之利息。
訴訟費用由被告負擔。
本判決於原告以新台幣貳拾肆萬元供擔保後，得假執行。
    事實及理由
一、原告主張：被告分別於附表借款時間欄所示之時間，向原告借款附表借款金額欄
    所示之金額，雙方並約定各筆借款應於附表清償日期欄所示日期清償，被告並以
    坐落高雄市○○區○○段二小段一二一七之九地號土地所有權其應有部分二分之
    一，以訴外人即原告之妻許珍珍為權利人而設定抵押權以供擔保。詎屆清償期後
    ，被告均未依約清償，原告前以訴外人許珍珍名義，訴請被告清償上開借款，惟
    因被告辯稱該款項係向原告所借，而遭鈞院以九十二年度訴字第一三五一號判決
    許珍珍敗訴確定，為此爰依消費借貸之法律關係，提起本訴，並聲明如主文第一
    項所示及願供擔保請准宣告假執行。
二、被告則以：被告固於附表所示之借款時間，借得各筆款項，並約定於附表所示之
    清償時間清償，但被告係向代書丙○○借款，被告並不認識原告，且被告所借之
    款項都已經清償等語，資為抗辯，並聲明求為駁回原告之訴。
三、本件原告主張被告分別於附表借款時間欄所示之時間，借款附表借款金額欄所示
    之金額，且約定各筆借款應於附表清償日期欄所示日期清償，被告並以坐落高雄
    市○○區○○段二小段一二一七之九地號土地所有權其應有部分二分之一，以訴
    外人即原告之妻許珍珍為權利人而設定抵押權以供擔保等事實，業據其提出抵押
    借據、高雄市政府地政處楠梓地政事務所他項權利證明書各三紙為證，且為被告
    所不爭執，堪信屬實。被告則以前詞置辯，故本件主要爭點，乃係前揭被告所借
    之款項，係向原告所借，或係向訴外人丙○○所借？又上開被告所借得之款項，
    是否已經清償？經查：
（一）本件借款係被告向原告所借一節，業經被告於本院九十二年度訴字第一三五一
      號清償借款事件中自陳：錢是伊透過丙○○之夫楊宗耀向原告訴訟代理人（即
      本件原告）所借等語；又證人丙○○亦於該事件中到庭結證稱：本件借款係伊
      經辦，與甲○○談妥後，甲○○將錢交給伊，伊再交給乙○○等語（均見該事
      件九十二年七月十五日言詞辯論筆錄）。再參酌編號二三０二五一號、二三０
      二五二號、一一八九九一號本票係被告借貸本件借款所簽發一節，亦經被告自
      認無訛（見本院九十三年十一月五日準備程序筆錄），並有該三紙本票影本附
      卷可稽，而觀之該三紙本票票載發票日依序為八十四年一月十二日、一月二十
      八日、五月七日，票載金額分別為三十萬元、二十萬元、二十萬元，核與原告
      主張之借款時間及金額，亦相一致。另佐以被告為擔保本件借款，並以其所有
      坐落高雄市○○區○○段二小段一二一七之九地號土地所有權應有部分二分之
      一設定抵押權予原告之妻許珍珍等情，亦已認定如前。綜上，足認原告主張附
      表所示之三筆借款係被告向原告所借之事實，堪認屬實。
（二）按當事人主張有利於己之事實者，就其事實有舉證之責任，民事訴訟法第二百
      七十七條前段定有明文。查被告所辯本件借款已經清償一節，為原告所否認。
      而被告雖提出本院民事執行處九十三年十月七日九十三雄院貴九十二執惠字第
      一四五五八號函一份為證，惟觀之該函所載債務人為張正雄、秦素雲、林水生
      ，均與被告無涉，是該函顯不足以證明被告已經清償本件借款之事實。此外，
      被告並未提出相關證據以供本院調查審認，故被告所辯，自難採認。
四、綜上所述，原告前揭主張之事實，應堪採信。從而，原告本於消費借貸之法律關
    係，請求被告給付原告七十萬元，及其中二十萬元自八十四年四月二十八日起、
    另二十萬元自八十四年八月七日起、餘三十萬元自八十四年五月三十一日起，均
    至清償日止，均按週年利率百分之五計算之利息，為有理由，應予准許。
五、原告陳明願供擔保請准宣告假執行，茲酌定相當擔保金額准許之，併此敘明。
六、兩造其餘攻擊防禦方法，經審酌後，核與判決結果不生影響，爰不一一論述，併
    此敘明。
七、據上論結，原告之訴為有理由，依民事訴訟法第七十八條、第三百九十條第二項
    ，判決如主文。
中      華      民      國      九十三      年     十二     月    九    日
                                臺灣高雄地方法院民事第二庭
                                    審判長法官  楊富強
                                    法      官  洪碩垣
                                    法      官　蘇雅慧
右為正本係照原本作成。
如不服本判決，應於送達後廿日內，向本院提出上訴狀並表明上訴理由，如於本
判決宣示後送達前提起上訴者，應於判決送達後十日內補提上訴理由書（須附繕本）。
中      華      民      國      九十三      年     十二     月    十   日
                                    法院書記官　林宜正
附表
 ┌──┬─────┬──────┬───────┐
 │編號│借款時間  │ 借款金額   │    清償日    │
 │    │          │（新台幣）  │              │
 ├──┼─────┼──────┼───────┤
 │ １ │八十四年一│ 拾萬元   │八十四年五月三│
 │    │月十二日  │            │十日          │
 ├──┼─────┼──────┼───────┤
 │ ２ │八十四年一│ 貳拾萬元   │八十四年四月二│
 │    │月二十八日│            │十七日        │
 ├──┼─────┼──────┼───────┤
 │ ３ │八十四年五│ 貳拾萬元   │八十四年八月六│
 │    │月七日    │            │日            │
 └──┴─────┴──────┴───────┘
